【裁判字號】    89,易,1396
【裁判日期】    890816
【裁判案由】    傷害
【裁判全文】
臺灣臺南地方法院刑事判決                        八十九年度易字第一三九六號
    公  訴  人  臺灣台南地方法院檢察署檢察官
    被      告  丁○○
                乙○○
右列被告因傷害案件，經檢察官提起公訴（八十九年度營偵字第四九五號），本院判
決如左：
    主  文
丁○○共同傷害人之身體，累犯，處有期徒刑陸月，如易科罰金，以參佰元折算壹日
。
乙○○共同傷害人之身體，處有期徒刑伍月，如易科罰金，均以參佰元折算壹日。
    事  實
一、丁○○曾於民國八十五年間因恐嚇取財案件，經本院判處有期徒刑八月確定，甫
    於八十七年三月二十三日執行完畢，猶不思悔改，復與乙○○（曾於八十五年間
    因懲治盜匪條例案件，經本院判處有期徒刑二年六月，緩刑四年，現尚在緩刑期
    間）於八十八年十月三十一日凌晨三時許，酒後由乙○○騎乘機車後載丁○○，
    行經台南縣將軍鄉長榮村台十九線洽益農藥廠前，見戊○○騎乘機車後載黃嘉屏
    ，丙○○騎機車後載康心及甲○○單獨騎乘一部機車在前行駛，竟毫無緣由基
    於共同傷害人身體之犯意，先由乙○○自後騎機車超越前述機車，並於超越時由
    丁○○出拳毆打戊○○之背部，使戊○○因而人車倒地，丁○○與乙○○隨即下
    車聯手毆打戊○○，乙○○復從機車置物箱取出伸縮棒，毆打戊○○，並將之推
    到路旁之水溝內；丙○○及甲○○見狀先後欲上前勸架，丁○○復接過乙○○手
    上之伸縮棒，分別毆打丙○○及甲○○之後腦，致戊○○受有頭部外傷併前額擦
    挫傷、右耳挫傷、左肘及右大拇指擦挫傷等傷害；甲○○則受有顏面及後枕部擦
    挫傷、右側髮緣二公分撕裂傷、前額十五Ｘ一公分擦挫傷、上唇十Ｘ一公分擦挫
    傷、下巴十二Ｘ一公分擦挫傷及後枕二Ｘ二公分血腫傷害；丙○○受有頭部外傷
    併左耳後兩公分撕裂傷、左肩挫傷等傷害，丁○○與乙○○二人於毆傷戊○○、
    甲○○、丙○○後，丁○○並嘲笑渠等稱：打得爽不爽等語後相偕離去。
二、案經戊○○、丙○○、甲○○三人訴由台南縣警察局學甲分局報請台灣台南地方
    法院檢察署檢察官偵查起訴。
    理  由
一、訊據被告丁○○、乙○○均坦承於右揭時地共同毆打戊○○、丙○○、甲○○三
    人之事實，惟丁○○否認持伸縮棒毆打丙○○、甲○○，辯稱：是被告乙○○持
    棒毆打，伊僅徒手云云。惟查被告二人於右揭時、地，共同無故毆打被害人戊○○、丙○○、甲○○三人之事實，業據被害人戊○○、丙○○、甲○○於警訊及
    偵查中指訴稽詳，核與證人黃嘉屏、康心於警訊時供述情節相符，並有診斷證
    明書三紙在卷足憑。又被告丁○○確曾持乙○○交付之伸縮棒毆打甲○○、丙○○二人之事實，已據告訴人甲○○於警訊時供稱：「乙○○從置物箱拿出伸縮棒
    毆打戊○○後，丁○○接過來打我及丙○○」、告訴人戊○○供稱：「丁○○復
    持伸縮棒攻擊甲○○與丙○○二人後始離去」、證人康心證稱：「經我指認口
    卡片之乙○○與丁○○即是毆打戊○○，另丁○○係持伸縮棒攻擊甲○○、丙○○二人之男子」，足認係被告乙○○自從機車置物箱取出伸縮棒，毆打戊○○後
    ，將棒子交給丁○○毆打丙○○及甲○○。被告丁○○所辯未持伸縮棒毆打顯與
    事實不符。本件事證明確，被告二人犯行堪予認定。
二、核被告二人所為，均係犯刑法第二百七十七條第一項之傷害罪名。被告二人間，
    有犯意聯絡及行為之分擔，皆為共同正犯。又被告二人共同在同一時、地，以一
    傷害行為，同時致三名被害人受傷，均應依同種想像競合之例，從一重處斷。公
    訴人認被告在同一時、地傷害被害人三人係連續犯尚有未合。被告丁○○於八十
    五年間因恐嚇取財案件，經本院判處有期徒刑八月確定，甫於八十七年三月二十
    三日執行完畢，此有台灣台南地方法院檢察署刑案資料查註紀錄表、台灣高等法
    院被告全國紀錄表在卷可按，其於五年之內再犯本件有期徒刑以上之罪，為累犯
    ，應依法加重其刑。爰審酌被告二人素行不良，無故動手傷人，下手不輕、被害
    人三人受傷之程度，及尚未與被害人達成民事和解等一切情狀，各量處如主文所
    示之刑，並均諭知易科罰金之折算標準，以資懲儆。又被告乙○○所有供犯罪所
    用之伸縮棒一支，既非違禁物又未扣案，爰不另宣告沒收，附此敘明。
三、據上論斷，應依刑事訴訟法第二百九十九條第一項前段，刑法第二十八條、第五
    十五條前段、第二百七十七條第一項、第四十七條、第四十一條，罰金罰鍰提高
    標準條例第一條前段、第二條，判決如主文。
中    華    民    國      八十九      年      八      月      十六      日
                                  臺灣臺南地方法院刑事第四庭
                                          法  官  張  麗  娟
右正本證明與原本無異
如不服本判決，應於判決送達後十日內，向本院提出上訴狀。
                                          書記官  陳  怡  吟
中    華    民    國      八十九      年      八      月      十六      日
附錄法條：
刑法第二百七十七條第一項
傷害人之身體或健康者，處三年以下有期徒刑，拘役或一千元以下罰金。


司法院資訊處製作；財團法人民間司法改革基金會備份。
